【裁判字號】    89,簡上,29
【裁判日期】    890710
【裁判案由】    公共危險
【裁判全文】
臺灣嘉義地方法院刑事判決                          八十九年度簡上字第二九號
    上  訴  人
    即  被  告  甲○○
右上訴人因公共危險案件，不服本院嘉義簡易庭八十八年度嘉簡字第七一０號中華民
國八十九年四月五日第一審判決（台灣嘉義地方法院檢察署聲請簡易判決處刑案號：
八十八年度偵字第五三五八號），提起上訴，本院管轄之第二審合議庭判決如左：
    主  文
上訴駁回。
    事  實
一、甲○○明知飲酒後吐氣所含酒精成份超過每公升０‧二五毫克以上者，因神智不
    清，反應遲鈍，不得駕車，而於民國八十七年七月二十九日凌晨三時十分許，於
    其酒後吐氣所含酒精濃度成份高達每公升一．００毫克，意識不清，已達不能安
    全駕駛動力交通工具之程度，竟仍駕駛車號ＵＪＰ─０八三號機車，而於行經嘉
    義市○○路與宣信街之交岔口時，與不詳車號之自用小客車發生碰撞，為警作酒
    精測試，而查知上情。
二、案經嘉義市警察局第二分局報請臺灣嘉義地方法院檢察署檢察官偵查聲請以簡易
    判決處刑。
    理  由
一、訊據上訴人即被告甲○○固坦承酒後駕車，惟矢口否認有不能安全駕駛之情況，
    辯稱當日係被不詳車號之自用小客車撞及倒地，並非意識不清，不能安全駕車，
    且伊亦無能力負擔本件之罰金云云。惟查：上訴人於八十七年七月二十九日凌晨
    二時三十分許在嘉義市○○路Ｂ０ＳＳＰＵＢ喝酒，迄至該日三時十分許結束，
    而後駕駛機車離去之事實，業據上訴人於警訊中供述在卷；而上訴人因與某不詳
    車號之自用小客車發生碰撞，經警於聖馬爾定醫院測試其吐氣所含酒精程度，竟
    高達每公升一‧００毫克，另上訴人在該醫院時，意識不清楚，多話且與常人不
    同等情，業據証人即本件承辦警員乙○○到院結証明確，並有上訴人之酒精測定
    值表在卷可稽，不僅超越道路交通安全規則第一百十四條第二款所規定飲酒後吐
    氣所含酒精成份超過每公升０‧二五毫克以上者不得駕車規定之標準甚多，且並
    已達法務部「研商訂定刑法第一百八十五條之三服用毒品、麻醉藥品、酒類或其
    他相類之物，不能安全駕駛動力交通工具之認定標準」會議所建議之呼氣中酒精
    濃度每公升０‧五五毫克以上為不能安全駕駛之標準；況徵之上訴人當日離去該
    ＰＵＢ時，有友人陪同離去，為上訴人供明在卷，衡情若非上訴人已有酒醉不能
    安全駕駛情事，其友人豈有陪同離去之理，顯見上訴人當時已有不能安全駕駛動
    力交通工具之情況甚明；上訴人所辦，無非事後卸責之詞，不足採信，本件事証
    明確，其犯行洵堪認定。
二、按汽車駕駛人飲酒後吐氣所含酒精成分超過每公升０．二五毫克以上不得駕車，
    道路交通安全規則第一百十四條第二款定有明文；上訴人於飲酒過量後本不得駕
    車，以免有危害及自己或他人生命、財產之危險，上訴人卻仍於飲酒後吐氣所含
    酒精成分高達每公升一．００毫克，不能安全駕駛之情況下駕車，是核上訴人所
    為，係犯刑法第一百八十五條之三之公共危險罪，原審以上訴人罪證明確，適用
    刑法第一百八十五條之三、第四十一條、罰金罰鍰提高標準條例第二條，予以量
    處拘役四十日，如易科罰金，以三百元折算一日，經核認事用法俱無不合，量刑
    亦稱妥適，上訴人上訴意旨，指摘原審判決不當，且其無力負擔本件之罰金，希
    望從輕量刑，為無理由，應予駁回。
據上論斷，應依刑事訴訟法第四百五十五條之一第三項、第三百六十八條，判決如主
文。
本案經檢察官陳仁智到庭執行職務。
中      華      民      國    八十九    年      七      月      十      日
                                臺灣嘉義地方法院刑事第一庭
                                    審判長  法  官  陳  珍  如
                                            法  官  黃  國  益
                                            法  官  劉  瓊  雯
右正本證明與原本無異。
本件不得上訴。
中      華      民      國    八十九    年      七      月      十一    日
                                            書記官  張  素  麗
附錄：
刑法第一百八十五條之三：
服用毒品、麻醉藥品、酒類或其他相類之物，不能安全駕駛動力交通工具而駕駛者，
處一年以下有期徒刑、拘役或三萬元以下罰金。


司法院資訊處製作；財團法人民間司法改革基金會備份。
